【裁判字號】    97,訴,4375
【裁判日期】    971210
【裁判案由】    毒品危害防制條例
【裁判全文】
臺灣臺中地方法院刑事判決              97年度訴字第4375號
公  訴  人  臺灣臺中地方法院檢察署檢察官
被      告  乙○○
                      之1
上列被告因違反毒品危害防制條例案件，經檢察官提起公訴（97
年度毒偵字第4907號），本院判決如下：
    主    文
乙○○施用第一級毒品，累犯，處有期徒刑柒月。又施用第二級
毒品，累犯，處有期徒刑肆月。應執行有期徒刑拾月。
    犯罪事實
一、乙○○前因施用毒品案件，經觀察、勒戒後，因認無繼續施
    用毒品之傾向，於民國96年9月29日執行完畢釋放，並由檢
    察官以96年度毒偵字第4229號為不起訴處分確定。又於97年
    5月間，因施用第二級毒品，經本院判處有期徒刑4月，於97
    年7月2l日易科罰金執行完畢，詎其猶不知悔改，於97年8月
    7日，在臺中市○區○○街住處，以玻璃管加熱方式施用第2
    級毒品甲基安非他命1次。又於97年8月7日16時20分採尿時
    往前回溯96小時內之某時，在臺中縣市不詳處所，以不詳方
    式施用第一級毒品海洛因一次。嗣為警於97年8月7日15時30
    分許，在臺中市○區○○街10號前盤查時認有施用毒品嫌疑
    ，經採尿送驗，而呈嗎啡及安非他命陽性反應而查獲。
二、案經臺中市警察局移送臺灣臺中地方法院檢察署檢察官偵查
    起訴。
    理    由
一、訊據被告乙○○坦承有施用第二級毒品安非他命之事實，惟
    矢口否認有施用第一級毒品海洛因，辯稱伊之職業在幫人刺
    青，刺青的人有吸食第一級毒品，伊在幫人刺青時可能吸到
    二手煙云云。惟查被告於97年8月7日16時20分在警局所採集
    之尿液，經送中山醫學大學附設醫院檢驗科藥物檢測中心檢
    驗結果，鴉片類陽性反應，濃度為300ng/ml，嗎啡陽性
    480ng/ml，濃度300ng/ml，而安非他命濃度均為500ng/ml
    ，有該中心尿液檢驗報告1紙附卷可佐，足認被告除有施用
    第二級毒品外，尚有施用第一級毒品海洛因之犯行，被告所
    辯尚非可採。本案事證明確，被告犯行堪予認定。
二、核被告所為，係犯毒品危害防制條例第10條第1項、第2項之
    施用第一級毒品、第二級毒品罪。被告施用毒品前所持有之
    第一級、第二級毒品之低度行為，為施用之高度行為所吸收
    ，不另論罪。又被告施用第一級毒品及第二級毒品之犯行，
    犯意各別，構成要件不同，應予分論併罰。又被告曾於97年
    5 月間因施用第二級毒品，經本院判處有期徒刑4月，於97
    年7 月2l日易科執行完畢，有臺灣高等法院被告前科紀錄表
    1份附卷可佐，其於5年之內，再故意犯有期徒刑以上之本案
    各罪，均屬累犯，依刑法第47條第1項各加重其刑。爰審酌
    被告施用毒品並未危害他人、施用之時間、次數及其犯後之
    態度等一切情狀，分別量處如主文所示之刑，並定其應執行
    刑。
據上論斷，應依刑事訴訟法第299條第1項前段，毒品危害防制條
例第10條第1項、第2項，刑法第11條、第47條第1項、第51條第5
款，判決如主文。
本案經檢察官甲○○到庭執行職務。
中    華    民    國    97    年    12    月    10    日
                  刑事第七庭    審判長法  官  陳如玲
                                      法  官  高文崇
                                      法  官  郭德進
以上正本證明與原本無異。
如不服本判決應於收受判決後10日內向本院提出上訴書狀，並應
敘述具體理由；其未敘述上訴理由者，應於上訴期間屆滿後20日
內向本院補提理由書（均須按他造當事人之人數附繕本）「切勿
逕送上級法院」。
                                      書記官  陳惠玲
中    華    民    國    97    年    12    月    11    日
附錄論罪科刑法條
毒品危害防制條例第10條
施用第一級毒品者，處 6 月以上 5 年以下有期徒刑。
施用第二級毒品者，處 3 年以下有期徒刑。


司法院資訊處製作；財團法人民間司法改革基金會備份。
